臺灣屏東地方法院交通事件裁定
96年度交聲字第85號
移送機關　交通部公路總局高雄區監理所屏東監理站
受處分人　甲○○
即異議人
上列受處分人因違反道路交通管理處罰條例案件, 對於交通部公
路總局高雄區監理所屏東監理站民國96年4 月3 日屏監違字第裁
82-B00000000號裁決聲明異議, 本院裁定如下：
    主  文
原處分撤銷。
甲○○不罰。
    理  由
一、原處分意旨略以：民國96年1 月10日15時10分, 有機車駕駛
    人騎乘甲○○所有之車號XZW-392 號重型機車, 行經高雄市
    ○○路及廠邊二路有燈光號誌管制之交岔路口時闖越紅燈,
    復拒絕停車接受警方稽查而逃逸, 為警攔檢舉發, 其情節依
    道路交通管理處罰條例第53條第1 項規定及同條例第60條第
    1 項規定, 應處新臺幣（下同）4,800 元之罰鍰, 並依同條
    例第63條規定記違規點數4 點。
二、異議人雖不否認為前開機車之所有人, 惟矢口否認有何違規
    行為, 辯稱: 案發當日, 我的機車沒有借別人騎乘, 警員可
    能看錯車號等語。
三、按交通法庭認為聲明異議有理由者, 應以裁定將原處分經聲
    明異議部分撤銷, 並自為裁定, 道路交通案件處理辦法第20
    條定有明文。次按, 汽（機）車駕駛人若有「闖紅燈」或「
    不服指揮稽查而逃逸」等2 種情形, 當場不能或不宜攔截製
    單舉發者, 得於記明車輛牌照號碼、車型等可資辨明之資料
    後, 對汽（機）車所有人逕行舉發處罰, 道路交通管理處罰
    條例第7 條之2 第1 項第1 款、第4 款、第4 項固有明文規
    定。然以目視方式記錄車號, 恆須經過「辨識」、「記憶」
    及「抄錄」等步驟, 如其中一步驟發生錯誤, 即可能造成牌
    號誤載之結果, 此與以照相、錄影或其他科學儀器所記錄者
    , 乃具有直接性、明確性及可供事後檢驗等特性之證據自不
    可等量齊觀。況現今偽造車牌之情形並非鮮見, 故如未經警
    員直接攔截違規駕駛人予以查詢, 或有照相、錄影可供事後
    查考, 實無從確認車牌之真偽。因此, 如警員以目視方式記
    錄違規駕駛人車牌號碼, 而未能佐以其他客觀證據, 受處分
    人又否認駕車行經舉發地點時, 為免誤罰, 實不應以舉發員
    警之記錄或陳述作為交通違規事件裁罰之唯一依據。
四、經查：交通部公路總局屏東監理站（以下簡稱屏東監理站）
    所為前開裁決, 乃以高雄市政府警察局舉發違反道路交通管
    理事件通知單為依據, 而前開機關之舉發又係警員目視記錄
    違規車輛車號後, 以「逕行舉發」方式為之, 此有裁決書影
    本、高雄市政府警察局高市警交字第B00000000 號舉發違反
    道路交通管理事件知單影本及高雄市政府警察局交通警察大
    隊高市警交三字第0960002490號函各1 紙附卷可考。然依舉
    發違規通知單之記載, 本件違規人乃一中年男子, 而受處分
    人則係未滿30歲之女子, 故該受處分人顯非當日警員目睹之
    違規駕駛人甚明。而以目視方式記錄之車牌號碼, 又有如前
    所述之不明確性。故警員抄錄之車號是否正確無誤？車牌是
    否有偽造情事？皆屬有疑。舉發機關又未能提出相片或其他
    證據佐證本件違規事件, 本院因認不宜以舉發員警抄錄之車
    號作為本件交通違規事件裁罰之唯一依據。本院復查無其他
    證據, 足認違規之機車即為異議人所有之同部機車, 亦無法
    證明案發當天之機車駕駛人即為受處分人授權使用機車之人
    , 揆諸前開法律規定及說明, 應認異議人之聲明異議為有理
    由, 爰撤銷上揭處分, 並諭知受處分人甲○○不罰。
據上論斷, 應依道路交通管理處罰條例第87條第2 項, 道路交通
案件處理辦法第20條, 裁定如主文。
中　　華　　民　　國　　96　　年　　5 　　月　　14　　日
　　              交通法庭　　  法  官　王以齊
以上正本證明與原本無異。
如不服本裁定應於收受送達後五日內向本院提出抗告書狀敘述抗
告之理由抗告於台灣高等法院高雄分院。
中　　華　　民　　國　　96　　年　　5 　　月　　14　　日
                                書記官  盧姝伶
